# 研发项目产生争议，是前期差错还是会计估计变更？

提问人：快枪 时间：2017-10-05 11:03:44
财税[2015]119号文列举了不得税前加计扣除的研发活动包括：(1)企业产品（服务）的常规性升级；(2)对某项科研成果的直接应用；
(3)企业在商品化后为顾客提供的技术支持活动；(4)对现存产品、服务、技术、材料或工艺流程进行的重复或简单改变；(5)市场调查研究、效率调查或管理研究；(6)作为工业（服务）流程环节或常规的质量控制、测试分析、维修维护；(7)社会科学、艺术或人文学方面的研究。
如果企业在汇算清缴时认为一项研发活动可以加计扣除，并据此已进行了会计处理，但税务机关有异议。根据政策，税企双方对研发活动有异议，应由税务部门举证，由税务部门通过县（区）级科技部门将项目资料送地市级以上科技部门进行鉴定；由省直接管理的县/市，可直接由县级科技部门进行鉴定。
如果鉴定结果是企业的研发活动确实不得加计扣除，那么企业之前将研发加计扣除，是属于企业对税收政策的误解从而属于前期差错呢？还是属于取得了新的信息，是对原来的会计估计进行修订？

回答人：chenyiwei
这类问题应结合个案的具体背景进行分析，但总体上看属于前期差错的可能性更大些。这一情况也提示企业和审计人员对此类问题保持谨慎，对可能存在认定分歧和不确定性的项目，还是以获得税务机关和科委确认后再进行加计扣除的处理较妥。